# 现金收购股权“付款不超过 50% ”条款对合并日或购买日确定的影响问题

提问人：15828189447NXB 时间：2019-09-18 22:12:52
请各位老师能给几个在现金收购股权业务中，支付购买款未超过 50% 但已确认购买日的案列，谢谢各位老师。

回答人：chenyiwei
抱歉，没有专门统计过，建议查阅证监会对 IPO 发行人或再融资申请人的反馈意见及其回复，以及交易所对上市公司年报的问询函及其回复，可能会涉及这些问题。